【裁判字號】    97,交聲,508
【裁判日期】    970530
【裁判案由】    違反道路交通管理處罰條例聲明異議
【裁判全文】
臺灣士林地方法院交通事件裁定         97年度交聲字第507號
原處分機關  臺北市交通事件裁決所
異  議  人
即受處分人  甲○○
上列受處分人因違反道路交通管理處罰條例案件，對於臺北市交
通事件裁決所民國97年4 月29日所為之處分（原處分案號：北市
裁二字第裁22-AEW303888、22-AEW303889號）聲明異議，本院裁
定如下：
    主  文
異議均駁回。
    理  由
一、按汽車於交岔路口、公共汽車招呼站10公尺內不得臨時停車
    ，汽車駕駛人在公共汽車招呼站10公尺內臨時停車者，處新
    臺幣300 元以上600 元以下罰鍰，道路交通安全規則第111
    條第1 項第2 款、道路交通管理處罰條例第55條第2 款分別
    定有明文；又汽車駕駛人，駕駛汽車有違反道路交通管理處
    罰條例之行為，經交通勤務警察或依法令執行交通稽查任務
    人員制止時，不聽制止或拒絕停車接受稽查而逃逸者，除按
    各該條規定處罰外，處新臺幣3,000 元以上6,000 元以下罰
    鍰，並記違規點數1 點，道路交通管理處罰條例第60條第1
    項、第63條第1 項第1 款分別定有明文。
二、原處分意旨略以：本件異議人即受處分人甲○○於民國97年
    3 月19日晚間9 時6 分許，駕駛車號7D-793號營業小客車，
    在臺北市○○路9 號前，經臺北市政府警察局信義分局交通
    分隊舉發「一、在公共汽車招呼站十公尺內臨時停車。二、
    違反道路交通管理處罰條例之行為，經交通勤務警察制止時
    ，拒絕停車接受稽查而逃逸。」之違規，爰依道路交通管理
    處罰條例第55條第2 款、第60條第1 項規定，分別裁處罰鍰
    新臺幣（下同）600 元、3,000 元，並依同條例第63條第1
    項第1 款記違規點數1 點。
三、異議意旨略以：受處分人係為接聽電話，始暫停於臺北市○
    ○路9 號公車停靠區前，伊所駕駛之7D-793號車並未全部停
    在公車停靠區內，且停不到3 分鐘，因發現交通警察騎重型
    機車過來，隨即開走，並無於公車招呼站10公尺內臨時停車
    之違規；受處分人往前開約10公尺左右，上揭員警過來揮手
    示意停車，即靠到前方單行道邊停車，並未逃離，其認為員
    警係蓄意刁難，始不願交出行車證件供員警檢查，其將車開
    走係為前往分局找隊長，並非拒絕接受稽查而逃逸云云。
四、經查，證人即舉發上揭違規之員警李國義證稱：伊前往松壽
    路9 號前公車招呼站執行取締計程車排班之勤務，受處分人
    之計程車停於公車招呼站西側，伊騎機車至受處分人車旁，
    以手示意受處分人搖下車窗，受處分人有先搖下車窗，當時
    並未在接聽電話，伊告知該處為公車站不能排班，受處分人
    表示其馬上離開，伊以手勢並出聲要受處分人停車接受稽查
    ，受處分人就將車開走，約行駛50公尺後，伊騎車追至其車
    前強行將計程車攔下；受處分人被攔下後有下車，但不提供
    證件，伊告知違規事實並開始錄音，受處分人和伊爭吵，後
    來另一員警騎機車過來，受處分人趁機跑回車上將車開走，
    伊逕行舉發本件違規；伊在公車招呼站時已明確告知受處分
    人違規排班，要求受處分人停車接受稽查，受處分人明知伊
    要進行取締，即拒檢而加速駛離等語（本院卷第26頁），並
    有現場圖1 紙、照片2 幀、錄音光碟1 片在卷可佐（本院卷
    第30、31頁、錄音光碟片置於本院卷第34頁證物袋），堪認
    證人李國義上揭證述屬實，應可採信。受處分人雖辯稱係為
    接聽電話始於上開公車招呼站臨時停車，不到3 分鐘隨即駛
    離云云，惟受處分人確有停靠於公車招呼站10公尺內之區域
    ，且並未接聽電話，業據證人李國義上揭證述明確；受處分
    人於遭員強行攔停後，初始聲稱其係停於公車站內拿東西，
    後又聲稱係停車等客人，有該錄音光碟譯文1 份附卷可稽（
    本院卷第35、第36頁），可徵受處分人係為排班之目的而停
    於上揭公車招呼站，所辯顯屬不實；進者，為避免其他車輛
    占用公共汽車招呼站，妨礙公共汽車停靠上、下客，以確保
    乘客上下車輛之公共安全，首揭道路交通管理處罰條例第55
    條第2 款、道路交通安全規則第111 條第1 項第2 款均明定
    公共汽車招呼站10公尺內不得臨時停車，又臨時停車係指車
    輛因上、下人、客，裝卸物品，其引擎未熄火，停止時間未
    滿3 分鐘，保持立即行駛之狀態，道路交通管理處罰條例第
    3 條第9 款亦有明文，依受處人辯稱之於該處停車時間不及
    3 分鐘云云，亦屬臨時停車，故受處分人此部分之違規事實
    ，至為明確。另受處分人於公車招呼站時即拒絕停車接受稽
    查，加速駛離，業據證人李國義上揭證述綦詳，受處分人亦
    供承其係於員警騎車追趕並靠近車門攔停後始停車，員警既
    已告知違規並示意停車，受處分人仍逕自駛離，已屬道路交
    通管理處罰條例第60條第1 項拒絕停車接受稽查；且員警將
    受處分人強行攔停後，一再表明受處分人違規，並索取行照
    、駕照進行稽查，而受處分人卻一再打斷員警問話，堅持不
    提出行車證件，最後趁隙上車駛離等情，徵諸該錄音譯文甚
    明，受處分人亦自承並未交出證件予員警稽查（本院卷第27
    頁），其以員警蓄意刁難云云置辯，殊無足採。受處分人先
    後於公車招呼站、現場圖所示之第二攔停位置（本院卷第30
    頁）拒絕停車接受稽查之違規情事，至為顯然，堪予認定。
五、綜上，異議人所辯，均無足採。本件違規事證明確，足堪認
    定。原處分機關依道路交通管理處罰條例第55條第2 款、第
    60條第1 項、第63條第1 項第1 款之規定為裁罰，核無不當
    。本件異議均無理由，應予駁回。
據上論斷，應依道路交通案件處理辦法第19條，裁定如主文。
中    華    民    國    97    年    5     月    30    日
                    交通法庭法  官  陳美彤
以上正本證明與原本無異。
如不服本裁定應於送達後5日內向本院提出抗告狀。
                            書記官  賴麗容
中    華    民    國    97    年    5     月    30    日


司法院資訊處製作；財團法人民間司法改革基金會備份。
